臺灣板橋地方法院刑事判決　　　　　　　96年度訴字第1286號
公　訴　人　臺灣板橋地方法院檢察署檢察官
被　　　告　甲○○
上列被告因違反毒品危害防制條例案件，經檢察官提起公訴（96
年度毒偵字第1377號），本院依簡式審判程序審理後，判決如下
：
    主    文
甲○○施用第一級毒品，累犯，處有期徒刑捌月。扣案針筒壹支
（內殘留有重量不明之第一級毒品海洛因），沒收銷燬之。
    事    實
一、甲○○前因施用毒品案件，經臺灣臺北地方法院以88年度毒
    聲字第1835號裁定送觀察、勒戒後，認有繼續施用毒品之傾
    向，復經同院以89年度毒聲字第611 號裁定令入戒治處所施
    以強制戒治，嗣因執行強制戒治成效及格，認無繼續戒治之
    必要，經同院以89年度毒聲字第2346號裁定停止戒治，所餘
    期間付保護管束，於民國89年11月3 日停止其處分出所，惟
    其於保護管束期間內再因施用毒品而違反保護管束應遵守事
    項情節重大，經同院以89年度毒聲字第3031號裁定撤銷保護
    管束，並令入戒治處所施以強制戒治，而於91年1 月14日執
    行強制戒治完畢釋放出臺灣臺北戒治所，並經同院以89年度
    店簡字第159 號判決判處有期徒刑3 月確定。其復於前開強
    制戒治執行完畢釋放後5 年內之93年12月6 日下午3 時至同
    日下午4 時間某時許，再因施用第一、二級毒品犯行，經本
    院以94年度訴字第703 號判決判處應執行有期徒刑11月確定
    ，甫於95年7 月30日縮刑期滿執行完畢。
二、詎甲○○仍不知悔改，另基於施用第一級毒品之犯意，於96
    年2 月6 日上午11時20分許，在臺北縣三峽鎮○○路233 巷
    口，將第一級毒品海洛因（下簡稱海洛因）放置在其所有之
    針筒內，以注射之方式，施用海洛因1 次，而旋在同址為巡
    邏警員查獲，並當場扣得上開針筒1 支（內殘留有重量不明
    之海洛因）。
三、案經臺北縣政府警察局三峽分局報請臺灣板橋地方法院檢察
    署檢察官偵查後提起公訴及移送併辦。
    理    由
一、本案被告甲○○所犯係死刑、無期徒刑、最輕本刑為3 年以
    上有期徒刑以外之罪，其於準備程序中就被訴事實為有罪之
    陳述，經本院告知簡式審判程序之旨，並聽取公訴人、被告
    之意見後，經合議庭裁定進行簡式審判程序審理，合先敘明
    。
二、上揭犯罪事實，業據被告甲○○於警詢、檢察官訊問及本院
    審理時均坦承不諱，並有針筒（內殘留有重量不明之海洛因
    ，此有警方以毒品檢驗包初步檢驗結果之照片附卷可參）1
    支扣案，而其於96年2 月6 日為警查獲經採集尿液送台灣檢
    驗科技股份有限公司囑託鑑定結果，確呈鴉片類陽性反應，
    有該公司96年3 月1 日濫用藥物尿液檢驗報告1 份在卷可稽
    ，均足以佐證被告自白與事實相符，堪以採信。又被告前因
    施用毒品案件，經臺灣臺北地方法院以88年度毒聲字第1835
    號裁定送觀察、勒戒後，認有繼續施用毒品之傾向，復經同
    院以89年度毒聲字第611 號裁定令入戒治處所施以強制戒治
    ，嗣因執行強制戒治成效及格，認無繼續戒治之必要，經同
    院以89年度毒聲字第2346號裁定停止戒治，所餘期間付保護
    管束，於89年11月3 日停止其處分出所，惟其於保護管束期
    間內再因施用毒品而違反保護管束應遵守事項情節重大，經
    同院以89年度毒聲字第3031號裁定撤銷保護管束，並令入戒
    治處所施以強制戒治，而於91年1 月14日執行強制戒治完畢
    釋放出臺灣臺北戒治所，並經同院以89年度店簡字第159 號
    判決判處有期徒刑3 月確定。其復於前開強制戒治執行完畢
    釋放後5 年內之93年12月6 日下午3 時至同日下午4 時間某
    時許，再因施用第一、二級毒品犯行，經本院以94年度訴字
    第703 號判決判處應執行有期徒刑11月確定，有前開本院判
    決書及臺灣高等法院被告前案紀錄表各1 份附卷可稽，足徵
    被告係於強制戒治執行完畢釋放後5 年內，復因施用毒品案
    件經法院判處徒刑後，再為本案施用第一級毒品之事證明確
    ，已非毒品危害防制條例第20、23條所定之「初犯」或「5
    年後再犯」情形（最高法院95年度第7 次刑事庭會議紀錄參
    照），自應依法論科。
三、核被告甲○○所為，係犯毒品危害防制條例第10條第1 項之
    施用第一級毒品罪。被告施用海洛因前後持有海洛因之行為
    ，係其施用毒品犯行之當然結果，不另論罪。又被告前因施
    用第一、二級毒品犯行，經本院以94年度訴字第703 號判決
    判處應執行有期徒刑11月確定，甫於95年7 月30日縮刑期滿
    執行完畢，有前開臺灣高等法院被告前案紀錄表在卷足徵，
    其於有期徒刑執行完畢5 年內故意犯本案有期徒刑以上之罪
    ，依刑法第47條第1 項規定成立累犯，應加重其刑。爰審酌
    被告前已有因施用毒品經法院判處刑罰之前科紀錄，竟仍不
    思尋求正當之身心發展，再次施用足以導致精神障礙、性格
    異常，甚至造成生命危險之毒品，戕害一己之身心健康，對
    社會治安可能之危害程度非微，惟其於犯後尚知坦認犯行等
    一切情狀，量處如主文所示之刑，以示懲儆。至扣案之針筒
    1 支，既係甫經被告持以施用且其內殘留有重量不明之海洛
    因，而屬查獲之第一級毒品，客觀上該針筒與殘留之海洛因
    亦顯難再強加分離，故應依毒品危害防制條例第18條第1 項
    前段規定，連同該針筒全部諭知沒收銷燬之。
據上論斷，應依刑事訴訟法第273 條之1 第1 項、第299 條第1
項前段，毒品危害防制條例第10條第1 項、第18條第1 項前段，
刑法第11條前段、第47條第1 項，判決如主文。
本案經檢察官王家春到庭執行職務。
中　　華　　民　　國　　96　　年　　5 　　月　　28　　日
                  刑事第二庭  審判長法　官  李 麗 玲
                                    法  官  黎 錦 福
                                    法  官  張 兆 光
上列正本證明與原本無異。
如不服本判決，應於判決送達後10日內向本院提出上訴狀 (應附
繕本)，上訴於臺灣高等法院。
                                    書記官  曹 秋 冬
中　　華　　民　　國　　96　　年　　5 　　月　　28　　日
附錄本案論罪科刑法條：
毒品危害防制條例第10條
施用第一級毒品者，處6 月以上5 年以下有期徒刑。
施用第二級毒品者，處3 年以下有期徒刑。
